臺灣臺南地方法院臺南簡易庭民事裁定
110年度南簡聲字第15號
聲  請  人  楊庭禎  

代  理  人  楊景村  
相  對  人  吳莉蘋  
上列當事人間聲請停止執行事件，本院裁定如下：
    主  文
聲請人以新臺幣28,430元供擔保後，本院110年度司執字第33442
號強制執行事件之強制執行程序，於本院110年度南簡字第798號
債務人異議之訴事件判決確定或和解、撤回前，應暫予停止。
    理    由
一、本件聲請意旨略以：相對人持本院110年度司票字第637號本
    票裁定及確定證明書為執行名義，聲請本院以110年度司執
    字第33442號給付票款強制執行事件（下稱系爭執行事件）
    受理在案，惟自聲請人於民國98年7月16日簽發本票迄今已
    近12年，本票之票據請求權早已罹於3年之時效，該票據請
    求權因時效完成而消滅，聲請人已提起債務人異議之訴，爰
    聲請裁定停止系爭執行事件強制執行程序等語。
二、按有回復原狀之聲請或提起再審或異議之訴，或對於和解為
    繼續審判之請求，或提起宣告調解無效之訴、撤銷調解之訴
    ，或對於許可強制執行之裁定提起抗告時，法院因必要情形
    或依聲請定相當並確實之擔保，得為停止強制執行之裁定，
    強制執行法第18條第2項定有明文。又按法院依強制執行法
    第18條第2項定擔保金額而准許停止強制執行之裁定者，係
    備供債權人因停止執行所受損害之賠償，其數額應依標的物
    停止執行後，債權人未能即時受償或利用該標的物所受之損
    害額，或其因另供擔保強制執行所受損害額定之，非以標的
    物之價值或其債權額為據（最高法院91年度台抗字第429號
    裁定意旨參照）。
三、經查：
（一）聲請人上開主張之事實，業經本院依職權調取系爭執行事
      件、110年度南簡字第798號債務人異議之訴等卷宗核閱無
      訛，堪認為真實。而系爭執行事件尚未終結，且聲請人亦
      已提起債務人異議之訴，是聲請人依強制執行法第18條第
      2項之規定供擔保停止執行，於法核無不合，應予准許。
（二）又為確保相對人因聲請人聲請停止強制執行不當可能遭受
      之損害得獲賠償，並兼顧兩造之權益，聲請人供擔保之金
      額，自應以相對人因強制執行程式停止，未能即時受償所
      受之損害為準。本院審酌相對人於系爭執行事件聲請執行
      之債權為新臺幣（下同）100,000元，及自98年8月16日起
      至清償日止，按年息百分之6計算之利息，是計算至聲請
      人提起本件債務人異議之訴之日即110年5月21日止，相對
      人主張之債權金額（含利息）合計為170,580元，而系爭
      執行事件所執行之不動產，經本院執行處鑑價價額為2,27
      7,000元，亦有鑑價報告附於執行卷可憑，高於相對人之
      債權額，則本件相對人因停止執行，未能即時經由系爭不
      動產受償之債權額至多為170,580元，又聲請人所提出之
      債務人異議之訴為至二審定讞之案件，期間可推定為3年4
      個月（參照各級法院辦案期限實施要點第2條規定：民事
      通常程序第一審審判案件1年4個月、民事通常程序第二審
      審判案件期限2年），則相對人可能因無法運用該筆資金
      而發生相當於利息之損失，本院認該項損失之利率，以依
      法定利率即週年利率百分之5計算較為客觀，且不受利率
      波動之影響，應屬核算相對人因停止執行所受損害最妥適
      標準。依上揭標準計算結果，聲請人應提供之擔保金額為
      28,430元【計算式：170,580元×5%×（3+4/12）＝28,430元
      ，元以下四捨五入】，聲請人應供擔保之金額以此為適當
      ，爰酌定如上之供擔保金額，裁定如主文所示。
中　　華　　民　　國　　110 　年　　5 　　月　　24　　日
                  臺灣臺南地方法院臺南簡易庭
                                  法　官　童來好
以上正本係照原本作成。
如不服本裁定，應於送達後10日內，向本院提出抗告狀並並繳納
抗告費新臺幣1,000元。
中　　華　　民　　國　　110 　年　　5 　　月　　24　　日
　　　　　　　　　　　　　　　　　書記官  郭倢妮